---
title: 'Objetivo 1'
---

# Analizar el impacto psicológico de la COVID-19 sobre el consumidor

Vamos a comenzar a preguntarte sobre tu actitud frente a la pandemia COVID-19, y como han variado tus hábitos de comportamiento, consumo y compra de productos de alimentación y/o higiene del hogar. ¿Has notado un cambio en tus hábitos en el consumo de ese tipo de productos en estos últimos meses?

```{r echo = FALSE}
tab <- data %>%
	tab_cells(Q00010) %>%
	tab_stat_cpct(label='%casos', total_row_position='none') %>%
	tab_stat_cases(label='casos', total_row_position='none') %>%
	tab_pivot(stat_position = 'inside_columns') %>%
	tab_caption(paste('Objetivo 1: ',var_lab(data$Q00010), sep = ''))
as.datatable_widget(tab)
tab$row_labels <- str_replace_all(tab$row_labels, var_lab(data$Q00010) , "")
tab$row_labels <- str_replace_all(tab$row_labels, '\\|' , "")
highchart() %>% 
    hc_chart(type = 'bar', polar=FALSE) %>%
    hc_xAxis(categories = tab$row_labels) %>% 
    hc_add_series(round(tab$`#Total|%casos`,1), name='Casos', dataLabels=list(enabled=TRUE), colorByPoint=TRUE) %>%
    hc_credits(enabled=TRUE, text='InvestigaOnline.com', href ='https://www.investigaonline.com') %>%
    hc_exporting(enabled=TRUE)
```

Y en lo que respecta a tu forma de realizar sus compras, ¿has notado algún cambio?
	
```{r echo = FALSE}
tab <- data %>%
	tab_cells(Q00011) %>%
	tab_stat_cpct(label='%casos', total_row_position='none') %>%
	tab_stat_cases(label='casos', total_row_position='none') %>%
	tab_pivot(stat_position = 'inside_columns') %>%
	tab_caption(paste('Objetivo 1: ',var_lab(data$Q00011), sep = ''))
as.datatable_widget(tab)
tab$row_labels <- str_replace_all(tab$row_labels, var_lab(data$Q00011) , "")
tab$row_labels <- str_replace_all(tab$row_labels, '\\|' , "")
highchart() %>% 
    hc_chart(type = 'bar', polar=FALSE) %>%
    hc_xAxis(categories = tab$row_labels) %>% 
    hc_add_series(round(tab$`#Total|%casos`,1), name='Casos', dataLabels=list(enabled=TRUE), colorByPoint=TRUE) %>%
    hc_credits(enabled=TRUE, text='InvestigaOnline.com', href ='https://www.investigaonline.com') %>%
    hc_exporting(enabled=TRUE)
```

En el entorno más cercano de familia y/o amigos, ¿ha existido algún caso de contagio por la COVID-19?

```{r echo = FALSE}
tab <- data %>%
	tab_cells(Q00012) %>%
	tab_stat_cpct(label='%casos', total_row_position='none') %>%
	tab_stat_cases(label='casos', total_row_position='none') %>%
	tab_pivot(stat_position = 'inside_columns') %>%
	tab_caption(paste('Objetivo 1: ',var_lab(data$Q00012), sep = ''))
as.datatable_widget(tab)
tab$row_labels <- str_replace_all(tab$row_labels, var_lab(data$Q00012) , "")
tab$row_labels <- str_replace_all(tab$row_labels, '\\|' , "")
highchart() %>% 
    hc_chart(type = 'bar', polar=FALSE) %>%
    hc_xAxis(categories = tab$row_labels) %>% 
    hc_add_series(round(tab$`#Total|%casos`,1), name='Casos', dataLabels=list(enabled=TRUE), colorByPoint=TRUE) %>%
    hc_credits(enabled=TRUE, text='InvestigaOnline.com', href ='https://www.investigaonline.com') %>%
    hc_exporting(enabled=TRUE)
```

Vamos a hablar ahora sobre situaciones o emociones que la convivencia con la COVID-19 está provocando entre nosotros. Te pedimos que seas lo más sincero posible; no hay respuestas buenas o malas solo conocer si la pandemia ha generado situaciones de ansiedad, obsesión o temor. 

Serán 16 afirmaciones en tres bloques con las que puedes estar muy en desacuerdo (1)  o muy de acuerdo (5). Puedes mostrar también posiciones intermedias (2, 3 y 4).  

Una de las primeras consecuencias de la COVID-19 en nosotros, es que afecta a nuestra percepción de riesgo, generando ansiedad. Así queremos que nos indiques si estás de acuerdo con las siguientes afirmaciones usando una escala en la que 1 muy en desacuerdo y 5 es muy de acuerdo:

# Escala de ansiedad

```{r echo = FALSE}
val_lab(data$Q00110_1) <- c('total desacuerdo'=1, 'en desacuerdo'=2, 'ni acuerdo, ni desacuerdo'=3, 'de acuerdo'=4, 'total acuerdo'=5)
val_lab(data$Q00110_2) <- c('total desacuerdo'=1, 'en desacuerdo'=2, 'ni acuerdo, ni desacuerdo'=3, 'de acuerdo'=4, 'total acuerdo'=5)
val_lab(data$Q00110_3) <- c('total desacuerdo'=1, 'en desacuerdo'=2, 'ni acuerdo, ni desacuerdo'=3, 'de acuerdo'=4, 'total acuerdo'=5)
val_lab(data$Q00110_4) <- c('total desacuerdo'=1, 'en desacuerdo'=2, 'ni acuerdo, ni desacuerdo'=3, 'de acuerdo'=4, 'total acuerdo'=5)
val_lab(data$Q00110_5) <- c('total desacuerdo'=1, 'en desacuerdo'=2, 'ni acuerdo, ni desacuerdo'=3, 'de acuerdo'=4, 'total acuerdo'=5)

tab0 <- data %>%
        tab_cells('|'=unvr(Q00110_1)) %>% 
        tab_stat_cpct(label=var_lab(Q00110_1), total_row_position='below') %>%
        tab_cells('|'=unvr(Q00110_2)) %>% 
        tab_stat_cpct(label=var_lab(Q00110_2), total_row_position='below') %>%
        tab_cells('|'=unvr(Q00110_3)) %>% 
        tab_stat_cpct(label=var_lab(Q00110_3), total_row_position='below') %>%
        tab_cells('|'=unvr(Q00110_4)) %>% 
        tab_stat_cpct(label=var_lab(Q00110_4), total_row_position='below') %>%
        tab_cells('|'=unvr(Q00110_5)) %>% 
        tab_stat_cpct(label=var_lab(Q00110_5), total_row_position='below') %>%
        tab_pivot(stat_position='inside_columns') %>%
        t()
tab1 <- data %>%
    tab_cells(Q00110_1, Q00110_2, Q00110_3, Q00110_4, Q00110_5) %>% 
    tab_stat_mean() %>%
    tab_pivot()
tab1 <- tab1[,-1]
tab2 <- as.etable(cbind(tab0,tab1))
tab2 <- tab2[,-1]
tab2 <- rename(tab2, Total='#Total cases', Media='#Total')
tab2$row_labels <- str_replace_all(tab2$row_labels, "#Total\\|", "")
as.datatable_widget(tab2)
highchart() %>% 
    hc_chart(type = 'column', polar=FALSE) %>%
    hc_xAxis(categories = tab2$row_labels) %>% 
    hc_add_series(round(tab2$Media,1), name='media', dataLabels=list(enabled=TRUE), colorByPoint=TRUE) %>%
    hc_credits(enabled=TRUE, text='InvestigaOnline.com', href ='https://www.investigaonline.com') %>%
    hc_exporting(enabled=TRUE)
highchart() %>% 
    hc_chart(type = 'column', polar=FALSE) %>%
    hc_xAxis(categories = tab2$row_labels) %>% 
    hc_add_series(round(tab2$`total desacuerdo`,1), name='total desacuerdo', dataLabels=list(enabled=TRUE)) %>%
    hc_add_series(round(tab2$`en desacuerdo`,1), name='en desacuerdo', dataLabels=list(enabled=TRUE)) %>%
    hc_add_series(round(tab2$`ni acuerdo, ni desacuerdo`,1), name='neutral', dataLabels=list(enabled=TRUE)) %>%
    hc_add_series(round(tab2$`de acuerdo`,1), name='de acuerdo', dataLabels=list(enabled=TRUE)) %>%
    hc_add_series(round(tab2$`total acuerdo`,1), name='total acuerdo', dataLabels=list(enabled=TRUE)) %>%
    hc_credits(enabled=TRUE, text='InvestigaOnline.com', href ='https://www.investigaonline.com') %>%
    hc_exporting(enabled=TRUE)

```

Del mismo modo, indica si estás de acuerdo con las siguientes afirmaciones usando la misma escala en la que 1 muy en desacuerdo y 5 es muy de acuerdo:

# Escala de temor

```{r echo = FALSE}

val_lab(data$Q00120_1) <- c('total desacuerdo'=1, 'en desacuerdo'=2, 'ni acuerdo, ni desacuerdo'=3, 'de acuerdo'=4, 'total acuerdo'=5)
val_lab(data$Q00120_2) <- c('total desacuerdo'=1, 'en desacuerdo'=2, 'ni acuerdo, ni desacuerdo'=3, 'de acuerdo'=4, 'total acuerdo'=5)
val_lab(data$Q00120_3) <- c('total desacuerdo'=1, 'en desacuerdo'=2, 'ni acuerdo, ni desacuerdo'=3, 'de acuerdo'=4, 'total acuerdo'=5)
val_lab(data$Q00120_4) <- c('total desacuerdo'=1, 'en desacuerdo'=2, 'ni acuerdo, ni desacuerdo'=3, 'de acuerdo'=4, 'total acuerdo'=5)

tab0 <- data %>%
        tab_cells('|'=unvr(Q00120_1)) %>% 
        tab_stat_cpct(label=var_lab(Q00120_1), total_row_position='below') %>%
        tab_cells('|'=unvr(Q00120_2)) %>% 
        tab_stat_cpct(label=var_lab(Q00120_2), total_row_position='below') %>%
        tab_cells('|'=unvr(Q00120_3)) %>% 
        tab_stat_cpct(label=var_lab(Q00120_3), total_row_position='below') %>%
        tab_cells('|'=unvr(Q00120_4)) %>% 
        tab_stat_cpct(label=var_lab(Q00120_4), total_row_position='below') %>%
        tab_pivot(stat_position='inside_columns') %>% 
        t()
tab1 <- data %>%
    tab_cells(Q00120_1, Q00120_2, Q00120_3, Q00120_4) %>% 
    tab_stat_mean() %>%
    tab_pivot()
tab1 <- tab1[,-1]
tab2 <- as.etable(cbind(tab0,tab1))
tab2 <- tab2[,-1]
tab2 <- rename(tab2, Total='#Total cases', Media='#Total')
tab2$row_labels <- str_replace_all(tab2$row_labels, "#Total\\|", "")
as.datatable_widget(tab2)
highchart() %>% 
    hc_chart(type = 'column', polar=FALSE) %>%
    hc_xAxis(categories = tab2$row_labels) %>% 
    hc_add_series(round(tab2$Media,1), name='media', dataLabels=list(enabled=TRUE), colorByPoint=TRUE) %>%
    hc_credits(enabled=TRUE, text='InvestigaOnline.com', href ='https://www.investigaonline.com') %>%
    hc_exporting(enabled=TRUE)
highchart() %>% 
    hc_chart(type = 'column', polar=FALSE) %>%
    hc_xAxis(categories = tab2$row_labels) %>% 
    hc_add_series(round(tab2$`total desacuerdo`,1), name='total desacuerdo', dataLabels=list(enabled=TRUE)) %>%
    hc_add_series(round(tab2$`en desacuerdo`,1), name='en desacuerdo', dataLabels=list(enabled=TRUE)) %>%
    hc_add_series(round(tab2$`ni acuerdo, ni desacuerdo`,1), name='neutral', dataLabels=list(enabled=TRUE)) %>%
    hc_add_series(round(tab2$`de acuerdo`,1), name='de acuerdo', dataLabels=list(enabled=TRUE)) %>%
    hc_add_series(round(tab2$`total acuerdo`,1), name='total acuerdo', dataLabels=list(enabled=TRUE)) %>%
    hc_credits(enabled=TRUE, text='InvestigaOnline.com', href ='https://www.investigaonline.com') %>%
    hc_exporting(enabled=TRUE)

```

Por último, las siguientes afirmaciones usando la misma escala en la que 1 muy en desacuerdo y 5 es muy de acuerdo:

# Escala de obsesión

```{r echo = FALSE}
val_lab(data$Q00130_1) <- c('total desacuerdo'=1, 'en desacuerdo'=2, 'ni acuerdo, ni desacuerdo'=3, 'de acuerdo'=4, 'total acuerdo'=5)
val_lab(data$Q00130_2) <- c('total desacuerdo'=1, 'en desacuerdo'=2, 'ni acuerdo, ni desacuerdo'=3, 'de acuerdo'=4, 'total acuerdo'=5)
val_lab(data$Q00130_3) <- c('total desacuerdo'=1, 'en desacuerdo'=2, 'ni acuerdo, ni desacuerdo'=3, 'de acuerdo'=4, 'total acuerdo'=5)
val_lab(data$Q00130_4) <- c('total desacuerdo'=1, 'en desacuerdo'=2, 'ni acuerdo, ni desacuerdo'=3, 'de acuerdo'=4, 'total acuerdo'=5)
val_lab(data$Q00130_5) <- c('total desacuerdo'=1, 'en desacuerdo'=2, 'ni acuerdo, ni desacuerdo'=3, 'de acuerdo'=4, 'total acuerdo'=5)
val_lab(data$Q00130_6) <- c('total desacuerdo'=1, 'en desacuerdo'=2, 'ni acuerdo, ni desacuerdo'=3, 'de acuerdo'=4, 'total acuerdo'=5)
val_lab(data$Q00130_7) <- c('total desacuerdo'=1, 'en desacuerdo'=2, 'ni acuerdo, ni desacuerdo'=3, 'de acuerdo'=4, 'total acuerdo'=5)

tab0 <- data %>%
        tab_cells('|'=unvr(Q00130_1)) %>% 
        tab_stat_cpct(label=var_lab(Q00130_1), total_row_position='below') %>%
        tab_cells('|'=unvr(Q00130_2)) %>% 
        tab_stat_cpct(label=var_lab(Q00130_2), total_row_position='below') %>%
        tab_cells('|'=unvr(Q00130_3)) %>% 
        tab_stat_cpct(label=var_lab(Q00130_3), total_row_position='below') %>%
        tab_cells('|'=unvr(Q00130_4)) %>% 
        tab_stat_cpct(label=var_lab(Q00130_4), total_row_position='below') %>%
        tab_cells('|'=unvr(Q00130_5)) %>% 
        tab_stat_cpct(label=var_lab(Q00130_5), total_row_position='below') %>%
        tab_cells('|'=unvr(Q00130_6)) %>% 
        tab_stat_cpct(label=var_lab(Q00130_6), total_row_position='below') %>%
        tab_cells('|'=unvr(Q00130_7)) %>% 
        tab_stat_cpct(label=var_lab(Q00130_7), total_row_position='below') %>%
        tab_pivot(stat_position='inside_columns') %>% 
t()
tab1 <- data %>%
    tab_cells(Q00130_1, Q00130_2, Q00130_3, Q00130_4, Q00130_5, Q00130_6, Q00130_7) %>% 
    tab_stat_mean() %>%
    tab_pivot()
tab1 <- tab1[,-1]
tab2 <- as.etable(cbind(tab0,tab1))
tab2 <- tab2[,-1]
tab2 <- rename(tab2, Total='#Total cases', Media='#Total')
tab2$row_labels <- str_replace_all(tab2$row_labels, "#Total\\|", "")
as.datatable_widget(tab2)
highchart() %>% 
    hc_chart(type = 'column', polar=FALSE) %>%
    hc_xAxis(categories = tab2$row_labels) %>% 
    hc_add_series(round(tab2$Media,1), name='media', dataLabels=list(enabled=TRUE), colorByPoint=TRUE) %>%
    hc_credits(enabled=TRUE, text='InvestigaOnline.com', href ='https://www.investigaonline.com') %>%
    hc_exporting(enabled=TRUE)
highchart() %>% 
    hc_chart(type = 'column', polar=FALSE) %>%
    hc_xAxis(categories = tab2$row_labels) %>% 
    hc_add_series(round(tab2$`total desacuerdo`,1), name='total desacuerdo', dataLabels=list(enabled=TRUE)) %>%
    hc_add_series(round(tab2$`en desacuerdo`,1), name='en desacuerdo', dataLabels=list(enabled=TRUE)) %>%
    hc_add_series(round(tab2$`ni acuerdo, ni desacuerdo`,1), name='neutral', dataLabels=list(enabled=TRUE)) %>%
    hc_add_series(round(tab2$`de acuerdo`,1), name='de acuerdo', dataLabels=list(enabled=TRUE)) %>%
    hc_add_series(round(tab2$`total acuerdo`,1), name='total acuerdo', dataLabels=list(enabled=TRUE)) %>%
    hc_credits(enabled=TRUE, text='InvestigaOnline.com', href ='https://www.investigaonline.com') %>%
    hc_exporting(enabled=TRUE)

```

# El estado emocional del individuo

Del mismo modo, se pedía al entrevistado seleccionar los tres estados que _"mejor describan tu estado de ánimo actual"_. Existía un límite de tres menciones posibles.

```{r echo = FALSE}
data$W1 <- tolower(data$W1)
data$W2 <- tolower(data$W2)
data$W3 <- tolower(data$W3)
data$Q00140_1 <- expss::recode(data$Q00140_1, 1:3 ~NA, '-' ~NA, TRUE ~ copy, with_labels = TRUE)
data$Q00140_2 <- expss::recode(data$Q00140_2, 1:3 ~NA, '-' ~NA, TRUE ~ copy, with_labels = TRUE)
data$Q00140_3 <- expss::recode(data$Q00140_3, 1:3 ~NA, '-' ~NA, TRUE ~ copy, with_labels = TRUE)
data$W1 <- recode(data$W1, '-' ~NA)
data$W2 <- recode(data$W2, '-' ~NA)
data$W3 <- recode(data$W3, '-' ~NA)

tab <- data %>%
	tab_cells('|'=unvr(mrset(..f(Q00140_), W1, W2, W3))) %>%
	tab_stat_cpct(label='%casos', total_row_position = 'none') %>%
	tab_stat_cases(label='casos', total_row_position = 'none') %>%
	tab_pivot(stat_position = 'inside_columns') %>%
     tab_sort_desc() %>% 
	tab_caption(paste('Objetivo 1: ', var_lab(data$Q00140_1), sep = ''))
as.datatable_widget(tab)
word = tab$row_labels
freq = tab$`#Total|casos`
dataword <- data.frame(word, freq)
dataword <- na.omit(dataword)
wordcloud(words = dataword$word,freq = dataword$freq,min.freq = 1,max.words = 1000,random.order = TRUE,rot.per = 0,colors = brewer.pal(8, "Dark2"))
```

Otra cuestión fue valorar la creencia de que este período incidiría en modo alguno en la vida del entrevistado y su evolución en el futuro.

```{r echo = FALSE}
tab <- data %>%
	tab_cells(Q00150) %>%
	tab_stat_cpct(label='%casos', total_row_position='none') %>%
	tab_stat_cases(label='casos', total_row_position='none') %>%
	tab_pivot(stat_position = 'inside_columns') %>%
	tab_caption(paste('Objetivo 1: ',var_lab(data$Q00150), sep = ''))
as.datatable_widget(tab)
tab$row_labels <- str_replace_all(tab$row_labels, var_lab(data$Q00150) , "")
tab$row_labels <- str_replace_all(tab$row_labels, '\\|' , "")
highchart() %>% 
    hc_chart(type = 'bar', polar=FALSE) %>%
    hc_xAxis(categories = tab$row_labels) %>% 
    hc_add_series(round(tab$`#Total|%casos`,1), name='Casos', dataLabels=list(enabled=TRUE), colorByPoint=TRUE) %>%
    hc_credits(enabled=TRUE, text='InvestigaOnline.com', href ='https://www.investigaonline.com') %>%
    hc_exporting(enabled=TRUE)
```

Así como con el impacto que este período tendría en nuestras relaciones en la sociedad.

```{r echo = FALSE}
tab <- data %>%
	tab_cells(Q00160) %>%
	tab_stat_cpct(label='%casos', total_row_position='none') %>%
	tab_stat_cases(label='casos', total_row_position='none') %>%
	tab_pivot(stat_position = 'inside_columns') %>%
	tab_caption(paste('Objetivo 1: ',var_lab(data$Q00160), sep = ''))
as.datatable_widget(tab)
tab$row_labels <- str_replace_all(tab$row_labels, var_lab(data$Q00160) , "")
tab$row_labels <- str_replace_all(tab$row_labels, '\\|' , "")
highchart() %>% 
    hc_chart(type = 'bar', polar=FALSE) %>%
    hc_xAxis(categories = tab$row_labels) %>% 
    hc_add_series(round(tab$`#Total|%casos`,1), name='Casos', dataLabels=list(enabled=TRUE), colorByPoint=TRUE) %>%
    hc_credits(enabled=TRUE, text='InvestigaOnline.com', href ='https://www.investigaonline.com') %>%
    hc_exporting(enabled=TRUE)
```

Se pidió también una valoración sobre el grado de preocupación con respecto a la posibilidad de estar expuesto al coronavirus.

```{r echo = FALSE}
tab <- data %>%
	tab_cells(Q00170) %>%
	tab_stat_cpct(label='%casos', total_row_position='none') %>%
	tab_stat_cases(label='casos', total_row_position='none') %>%
	tab_pivot(stat_position = 'inside_columns') %>%
	tab_caption(paste('Objetivo 1: ',var_lab(data$Q00170), sep = ''))
as.datatable_widget(tab)
tab$row_labels <- str_replace_all(tab$row_labels, var_lab(data$Q00170) , "")
tab$row_labels <- str_replace_all(tab$row_labels, '\\|' , "")
highchart() %>% 
    hc_chart(type = 'bar', polar=FALSE) %>%
    hc_xAxis(categories = tab$row_labels) %>% 
    hc_add_series(round(tab$`#Total|%casos`,1), name='Casos', dataLabels=list(enabled=TRUE), colorByPoint=TRUE) %>%
    hc_credits(enabled=TRUE, text='InvestigaOnline.com', href ='https://www.investigaonline.com') %>%
    hc_exporting(enabled=TRUE)
```

