---
title: 'Objetivo 1'
---

# Analizar el impacto psicológico de la COVID-19 sobre el consumidor

El objetivo 1, respecto de la primera Ola, quedó reducido a algunos aspectos más actuales a los días que vivimos. 
Así comenzamos por cuestionar acerca de ...

¿Estos últimos meses que hemos vivido han provocado algún cambio en tus hábitos en el consumo?
[Q00010]

```{r echo = FALSE, warning = FALSE, messages = FALSE, comment = NA}
# tabla
#================================================================================
tab <- data %>%
	tab_cells(Q00010) %>%
	tab_stat_cpct(label='% casos', total_row_position='none') %>%
	tab_stat_cases(label='casos', total_row_position='none') %>%
	tab_pivot(stat_position = 'inside_columns') %>%
	tab_caption(var_lab(data$Q00010))
as.datatable_widget(tab)
# grafico
#================================================================================
tab$row_labels <- str_replace_all(tab$row_labels, var_lab(data$Q00010) , "")
tab$row_labels <- str_replace_all(tab$row_labels, '\\|' , "")
highchart() %>% 
     hc_title(text=var_lab(data$Q00010)) %>% 
     hc_chart(type = 'column', polar=FALSE) %>%
     hc_xAxis(categories = tab$row_labels) %>% 
     hc_add_series(round(tab$`#Total|% casos`,1), name='Casos', dataLabels=list(enabled=TRUE), colorByPoint=TRUE) %>%
     hc_credits(enabled=TRUE, text='InvestigaOnline.com', href ='https://www.investigaonline.com') %>%
     hc_exporting(enabled=TRUE)
```



Y en lo que respecta a la forma de realizar las compras (física u online), ¿has notado algún cambio?
[Q00011]

```{r echo = FALSE, warning = FALSE, messages = FALSE, comment = NA}
# tabla
#================================================================================
tab <- data %>%
	tab_cells(Q00011) %>%
	tab_stat_cpct(label='% casos', total_row_position='none') %>%
	tab_stat_cases(label='casos', total_row_position='none') %>%
	tab_pivot(stat_position = 'inside_columns') %>%
	tab_caption(var_lab(data$Q00011))
as.datatable_widget(tab)
# grafico
#================================================================================
tab$row_labels <- str_replace_all(tab$row_labels, var_lab(data$Q00010) , "")
tab$row_labels <- str_replace_all(tab$row_labels, '\\|' , "")
highchart() %>% 
     hc_title(text=var_lab(data$Q00011)) %>% 
     hc_chart(type = 'column', polar=FALSE) %>%
     hc_xAxis(categories = tab$row_labels) %>% 
     hc_add_series(round(tab$`#Total|% casos`,1), name='Casos', dataLabels=list(enabled=TRUE), colorByPoint=TRUE) %>%
     hc_credits(enabled=TRUE, text='InvestigaOnline.com', href ='https://www.investigaonline.com') %>%
     hc_exporting(enabled=TRUE)
```


En tu entorno más cercano de familia y/o amigos, ¿ha existido algún caso de contagio por la COVID-19?
[Q00012]

```{r echo = FALSE, warning = FALSE, messages = FALSE, comment = NA}
# tabla
#================================================================================
tab <- data %>%
	tab_cells(Q00012) %>%
	tab_stat_cpct(label='% casos', total_row_position='none') %>%
	tab_stat_cases(label='casos', total_row_position='none') %>%
	tab_pivot(stat_position = 'inside_columns') %>%
	tab_caption(var_lab(data$Q00012))
as.datatable_widget(tab)
# grafico
#================================================================================
tab$row_labels <- str_replace_all(tab$row_labels, var_lab(data$Q00010) , "")
tab$row_labels <- str_replace_all(tab$row_labels, '\\|' , "")
highchart() %>% 
     hc_title(text=var_lab(data$Q00012)) %>% 
     hc_chart(type = 'column', polar=FALSE) %>%
     hc_xAxis(categories = tab$row_labels) %>% 
     hc_add_series(round(tab$`#Total|% casos`,1), name='Casos', dataLabels=list(enabled=TRUE), colorByPoint=TRUE) %>%
     hc_credits(enabled=TRUE, text='InvestigaOnline.com', href ='https://www.investigaonline.com') %>%
     hc_exporting(enabled=TRUE)
```


¿Cuáles son tres estados anímicos que mejor describen tu estado de ánimo?; si crees que son otros, puedes escribirlos en las cajas del final. Señala en el orden que mejor manifiesten tu estado anímico actual y sólo puedes señalar 3.
[Q00140]

```{r echo = FALSE, warning = FALSE, messages = FALSE, comment = NA}
# tabla
#================================================================================
tab <- data %>%
	tab_cells(mrset_f(Q00140_)) %>%
	tab_stat_cpct(label='% casos', total_row_position='none') %>%
	tab_stat_cases(label='casos', total_row_position='none') %>%
	tab_pivot(stat_position = 'inside_columns') %>%
     drop_rc() %>% 
	tab_caption(var_lab(data$Q00140_1))
as.datatable_widget(tab)
# grafico
#================================================================================
tab$row_labels <- str_replace_all(tab$row_labels, var_lab(data$Q00140_1) , "")
tab$row_labels <- str_replace_all(tab$row_labels, '\\|' , "")
highchart(height = 800) %>%
     hc_title(text=var_lab(data$Q00140_1)) %>% 
     hc_chart(type = 'bar', polar=FALSE) %>%
     hc_xAxis(categories = tab$row_labels) %>% 
     hc_add_series(round(tab$`#Total|% casos`,1), name='Casos', dataLabels=list(enabled=TRUE), colorByPoint=TRUE) %>%
     hc_credits(enabled=TRUE, text='InvestigaOnline.com', href ='https://www.investigaonline.com') %>%
     hc_exporting(enabled=TRUE)
```

Y con toda la experiencia adquirida, ¿hasta qué punto crees que la COVID-19 cambiará nuestras vidas?
[Q00150]

```{r echo = FALSE, warning = FALSE, messages = FALSE, comment = NA}
# tabla
#================================================================================
tab <- data %>%
	tab_cells(Q00150) %>%
	tab_stat_cpct(label='% casos', total_row_position='none') %>%
	tab_stat_cases(label='casos', total_row_position='none') %>%
	tab_pivot(stat_position = 'inside_columns') %>%
	tab_caption(var_lab(data$Q00150))
as.datatable_widget(tab)
# grafico
#================================================================================
tab$row_labels <- str_replace_all(tab$row_labels, var_lab(data$Q00150) , "")
tab$row_labels <- str_replace_all(tab$row_labels, '\\?' , "")
tab$row_labels <- str_replace_all(tab$row_labels, '\\|' , "")
highchart() %>% 
     hc_title(text=var_lab(data$Q00150)) %>% 
     hc_chart(type = 'column', polar=FALSE) %>%
     hc_xAxis(categories = tab$row_labels) %>% 
     hc_add_series(round(tab$`#Total|% casos`,1), name='Casos', dataLabels=list(enabled=TRUE), colorByPoint=TRUE) %>%
     hc_credits(enabled=TRUE, text='InvestigaOnline.com', href ='https://www.investigaonline.com') %>%
     hc_exporting(enabled=TRUE)
```

Las vacunas para la COVID-19 están ya disponibles; con las experiencias adquiridas a nivel social, ¿crees que las relaciones entre las personas (lo que viene a ser llamado la socialización) dentro de la sociedad serán a partir de ahora ...?
[Q00160]


```{r echo = FALSE, warning = FALSE, messages = FALSE, comment = NA}
# tabla
#================================================================================
tab <- data %>%
	tab_cells(Q00160) %>%
	tab_stat_cpct(label='% casos', total_row_position='none') %>%
	tab_stat_cases(label='casos', total_row_position='none') %>%
	tab_pivot(stat_position = 'inside_columns') %>%
	tab_caption(var_lab(data$Q00160))
as.datatable_widget(tab)
# grafico
#================================================================================
tab$row_labels <- str_replace_all(tab$row_labels, var_lab(data$Q00160) , "")
tab$row_labels <- str_replace_all(tab$row_labels, '\\|' , "")
highchart() %>% 
     hc_title(text=var_lab(data$Q00160)) %>% 
     hc_chart(type = 'column', polar=FALSE) %>%
     hc_xAxis(categories = tab$row_labels) %>% 
     hc_add_series(round(tab$`#Total|% casos`,1), name='Casos', dataLabels=list(enabled=TRUE), colorByPoint=TRUE) %>%
     hc_credits(enabled=TRUE, text='InvestigaOnline.com', href ='https://www.investigaonline.com') %>%
     hc_exporting(enabled=TRUE)
```


Para finalizar este bloque de preguntas general ... 

Cuando sales y vas a realizar tus compras cotidianas, ¿cómo calificarías tu nivel de preocupación con respecto a la posibilidad de estar expuesto al coronavirus?
[Q00170]

```{r echo = FALSE, warning = FALSE, messages = FALSE, comment = NA}
# tabla
#================================================================================
tab <- data %>%
	tab_cells(Q00170) %>%
	tab_stat_cpct(label='% casos', total_row_position='none') %>%
	tab_stat_cases(label='casos', total_row_position='none') %>%
	tab_pivot(stat_position = 'inside_columns') %>%
	tab_caption(var_lab(data$Q00170))
as.datatable_widget(tab)
# grafico
#================================================================================
tab$row_labels <- str_replace_all(tab$row_labels, var_lab(data$Q00170) , "")
tab$row_labels <- str_replace_all(tab$row_labels, '\\|' , "")
highchart() %>% 
     hc_title(text='Q00170. Cuando sales y vas a realizar tus compras cotidianas, ¿cómo calificarías tu nivel de preocupación con respecto a la posibilidad de estar expuesto al coronavirus?') %>% 
     hc_chart(type = 'column', polar=FALSE) %>%
     hc_xAxis(categories = tab$row_labels) %>% 
     hc_add_series(round(tab$`#Total|% casos`,1), name='Casos', dataLabels=list(enabled=TRUE), colorByPoint=TRUE) %>%
     hc_credits(enabled=TRUE, text='InvestigaOnline.com', href ='https://www.investigaonline.com') %>%
     hc_exporting(enabled=TRUE)
```
