---
title: 'Objetivo 3'
---

# Identificar nuevos patrones de UX y comportamiento de compra en la nueva normalidad

¿Cuánto tiempo crees que necesitarás para volver a sentirte seguro al realizar tus compras cotidianas, como antes de la COVID -19?
[Q00340]

```{r echo = FALSE, warning = FALSE, messages = FALSE, comment = NA}
var_lab(data$Q00340) <- 'Q00340. Tiempo necesario para alcanzar la situación de seguridad a la hora de hacer las compras cotidianas'
# tabla
#================================================================================
tab <- data %>%
	tab_cells(Q00340) %>%
	tab_stat_cpct(label='% casos', total_row_position='none') %>%
	tab_stat_cases(label='casos', total_row_position='none') %>%
	tab_pivot(stat_position = 'inside_columns') %>%
	tab_caption(var_lab(data$Q00340))
as.datatable_widget(tab)
# grafico
#================================================================================
tab$row_labels <- str_replace_all(tab$row_labels, var_lab(data$Q00340) , "")
tab$row_labels <- str_replace_all(tab$row_labels, '\\|' , "")
highchart() %>% 
     hc_title(text=var_lab(data$Q00340)) %>% 
     hc_chart(type = 'column', polar=FALSE) %>%
     hc_xAxis(categories = tab$row_labels) %>% 
     hc_add_series(round(tab$`#Total|% casos`,1), name='Casos', dataLabels=list(enabled=TRUE), colorByPoint=TRUE) %>%
     hc_credits(enabled=TRUE, text='InvestigaOnline.com', href ='https://www.investigaonline.com') %>%
     hc_exporting(enabled=TRUE)
```


Tras la COVID-19, si no te sientes cómodo comprando en tus tiendas habituales, ¿qué harás? Selecciona la opción que creas más posible.
[Q00370]

```{r echo = FALSE, warning = FALSE, messages = FALSE, comment = NA}
var_lab(data$Q00370) <- 'Q00370. Comportamiento ante la inseguridad en la situación de compra'
# tabla
#================================================================================
tab <- data %>%
	tab_cells(Q00370) %>%
	tab_stat_cpct(label='% casos', total_row_position='none') %>%
	tab_stat_cases(label='casos', total_row_position='none') %>%
	tab_pivot(stat_position = 'inside_columns') %>%
	tab_caption(var_lab(data$Q00370))
as.datatable_widget(tab)
# grafico
#================================================================================
tab$row_labels <- str_replace_all(tab$row_labels, var_lab(data$Q00370) , "")
tab$row_labels <- str_replace_all(tab$row_labels, '\\|' , "")
highchart() %>% 
     hc_title(text=var_lab(data$Q00370)) %>% 
     hc_chart(type = 'bar', polar=FALSE) %>%
     hc_xAxis(categories = tab$row_labels) %>% 
     hc_add_series(round(tab$`#Total|% casos`,1), name='Casos', dataLabels=list(enabled=TRUE), colorByPoint=TRUE) %>%
     hc_credits(enabled=TRUE, text='InvestigaOnline.com', href ='https://www.investigaonline.com') %>%
     hc_exporting(enabled=TRUE)
```



En general, y en una escala de 1 a 10, donde el 1 es nada seguro y el 10 es muy seguro, ¿cuál sería tu valoración de la seguridad sanitaria en tu entorno más próximo (tu ciudad, barrio, pueblo, núcleo más cercano) para realizar tus compras con normalidad?
[Q00330]

```{r echo = FALSE, warning = FALSE, messages = FALSE, comment = NA}
var_lab(data$Q00330) <- 'Q00330. Valoración de la seguridad sanitaria en tu entorno más próximo para realizar tus compras con normalidad'
# tabla
#================================================================================
tab <- data %>%
	tab_cells(Q00330) %>%
	tab_stat_cpct(label='% casos', total_row_position='none') %>%
	tab_stat_cases(label='casos', total_row_position='none') %>%
	tab_pivot(stat_position = 'inside_columns') %>%
	tab_caption(var_lab(data$Q00330))
as.datatable_widget(tab)
# grafico
#================================================================================
tab$row_labels <- str_replace_all(tab$row_labels, var_lab(data$Q00330) , "")
tab$row_labels <- str_replace_all(tab$row_labels, '\\|' , "")
highchart() %>% 
     hc_title(text=var_lab(data$Q00330)) %>% 
     hc_chart(type = 'area', polar= FALSE) %>%
     hc_xAxis(categories = tab$row_labels) %>% 
     hc_add_series(round(tab$`#Total|% casos`,1), name='Casos', dataLabels=list(enabled=TRUE), colorByPoint=TRUE) %>%
     hc_credits(enabled=TRUE, text='InvestigaOnline.com', href ='https://www.investigaonline.com') %>%
     hc_exporting(enabled=TRUE)
```


