---
title: 'Perfil del target'
---

# Descripción de la muestra

Recordemos que finalmente la muestra ha sido obtenida por medio de grupos de whatsapp (conocidos y familiares de alumnos) por lo que el muestreo de conveniencia ha sido el método indicado. Ello nos lleva a una muestra sesgada de individuos, no representativos de la estructura poblacional del universo señalado en la [ficha técnica](https://covid.investigaonline.com/ficha.html).


La distribución por edades de los entrevistados ha sido la siguiente:

```{r echo = FALSE}
tab <- data %>%
	tab_cells(DC01QT) %>%
	tab_stat_cpct(label='%casos') %>%
	tab_stat_cases(label='casos') %>%
	tab_pivot(stat_position = 'inside_columns') %>%
	tab_caption(paste('Perfil:','Edad', sep = ''))
as.datatable_widget(tab)
```

```{r echo = FALSE}
df <- data %>%
	tab_cells('|'=unvr(DC01QT)) %>%
	tab_stat_cpct(label='%casos', total_row_position = 'none') %>%
	tab_pivot(stat_position = 'inside_columns')
colnames(df) <- c('name','y')
highchart() %>%
    hc_title(text = 'Edad de los entrevistados') %>% 
    hc_subtitle(text = 'Tramos de Edad') %>% 
    hc_chart(type = 'pie', polar = FALSE, inverted = FALSE) %>% 
    hc_xAxis(categories = df$name) %>%
    hc_add_series(df,name = "Edad", showInLegend = TRUE, innerSize='75%' )%>%
    hc_credits(enabled=TRUE, text='InvestigaOnline.com', href ='https://www.investigaonline.com') %>%
    hc_exporting(enabled=TRUE)
```


Mientras que la distribución por sexos ha sido:

```{r echo = FALSE}
tab <- data %>%
	tab_cells(DC02) %>%
	tab_stat_cpct(label='%casos') %>%
	tab_stat_cases(label='casos') %>%
	tab_pivot(stat_position = 'inside_columns') %>%
	tab_caption(paste('Perfil:','SEXO', sep = ''))
as.datatable_widget(tab)
```

```{r echo = FALSE}
df <- data %>%
	tab_cells('|'=unvr(DC02)) %>%
	tab_stat_cpct(label='%casos', total_row_position = 'none') %>%
	tab_pivot(stat_position = 'inside_columns')
colnames(df) <- c('name','y')
highchart() %>%
    hc_title(text = 'Sexo de los entrevistados') %>% 
    hc_subtitle(text = '') %>% 
    hc_chart(type = 'pie', polar = FALSE, inverted = FALSE) %>% 
    hc_xAxis(categories = df$name) %>%
    hc_add_series(df,name = "Sexo", showInLegend = TRUE, innerSize='75%' )%>%
    hc_credits(enabled=TRUE, text='InvestigaOnline.com', href ='https://www.investigaonline.com') %>%
    hc_exporting(enabled=TRUE)
```

Por último, se ha realizado a partir de los datos obtenidos del entrevistado sobre si era o no el mayor sustentador del hogar una imputación del nivel socio económico del hogar de residencia del entrevistado, con las siguiente distribución resultante:

```{r echo = FALSE}
tab <- data %>%
	tab_cells(STEP12) %>%
	tab_stat_cpct(label='%casos') %>%
	tab_stat_cases(label='casos') %>%
	tab_pivot(stat_position = 'inside_columns') %>%
	tab_caption(paste('Perfil:','STATUS HOGAR', sep = ''))
as.datatable_widget(tab)
```

Las preguntas del final del cuestionario pretendían estimar el volumen de ingresos de la unidad familiar donde reside o de donde depende el individuo entrevistado. Así, siguiendo los cálculos de la AIMC utilizados en el EGM español, los resultados se pueden ver en este gráfico.

```{r echo = FALSE}
df <- data %>%
	tab_cells('|'=unvr(STEP12)) %>%
	tab_stat_cpct(label='%casos', total_row_position = 'none') %>%
	tab_pivot(stat_position = 'inside_columns')
colnames(df) <- c('name','y')
highchart() %>%
    hc_title(text = 'Status del hogar') %>% 
    hc_subtitle(text = 'Escala AIMC 2015') %>% 
    hc_chart(type = 'column', polar = FALSE, inverted = FALSE) %>% 
    hc_xAxis(categories = df$name) %>%
    hc_add_series(df,name = "Status", showInLegend = TRUE, innerSize='75%', colorByPoint=TRUE ) %>%
    hc_credits(enabled=TRUE, text='InvestigaOnline.com', href ='https://www.investigaonline.com') %>%
    hc_exporting(enabled=TRUE)
```

La clave de los grupos es (valor imputado en euros del hogar entre miembros):

* A1 Más de 3005 euros;
* A2 De 2452 a 3005;
* B De 2146 a 2451;
* C De 1603 a 2145;
* D De 1313 a 1602;
* E1 De 745 a 1312;
* E2 Hasta 744 euros

Para más información acerca del mecanismo utilizado para esta imputación, ver este [enlace](https://www.aimc.es/otros-estudios-trabajos/clasificacion-socioeconomica/) de la [AIMC](https://www.aimc.es/).