---
title: "Verbatim"
---

```{r setup, include=FALSE}
knitr::opts_chunk$set(echo = FALSE)
```

El siguiente documento presenta el resultado de la codificación de las preguntas abiertas. El procedimiento seguido ha sido el estándar:

* verbatim de los literales
* creación de claves
* imputación del código clave a registro

El resultado del proceso se muestra en forma de tabla. Cada tabla tiene los campos:

* tipo, identifica si es una clave o un literal
* antecesor, identifica si es una clave de nivel superior o una subclave de la anterior (representación de _nets_)
* descripción, literal codificado
* código / frecuencia, código de la clave o frecuencia del literal según campo _tipo_.

## Estados anímicos

```{r echo = FALSE, message=FALSE}
data <- suppressMessages(read_delim("LC_Datos_IO2020CV19_Q00140COD1-Q00140COD3.csv", "\t", 
                                             escape_double = FALSE, 
                                             locale = locale(encoding = "WINDOWS-1252"),
                                             na = "empty", 
                                             trim_ws = TRUE, 
                                             skip = 2))
colnames(data) <- c('Tipo', 'Antecesor', 'Descripción', 'Código / Frecuencia')
kbl(data) %>% 
    kable_styling(bootstrap_options = c('striped', 'hover', 'condensed', 'responsive'))

```

## Marcas 

> Pregunta Q00410

```{r echo = FALSE, message=FALSE}
data <- suppressMessages(read_delim("LC_Datos_IO2020CV19_BRAND1-BRAND3.csv", "\t", 
                                             escape_double = FALSE, 
                                             locale = locale(encoding = "WINDOWS-1252"),
                                             na = "empty", 
                                             trim_ws = TRUE, 
                                             skip = 2))
colnames(data) <- c('Tipo', 'Antecesor', 'Descripción', 'Código -clave- / Frecuencia -literal-')
kbl(data) %>% 
    kable_styling(bootstrap_options = c('striped', 'hover', 'condensed', 'responsive'))

```


